# 报告规范格式

提问人：bestxulin 时间：2013-03-26 11:36:37
是否所有公开发行证券（包括债券、短期债）的公司均应该按《公开发行证券的公司信息披露编报规则第 15 号——财务报告的一般规定》（ 2010 年修订）的要求来编制财务报告？

回答人：chenyiwei
不是。该规定的适用范围是“凡在中华人民共和国境内公开发行证券并在证券交易所上市的股份有限公司（以下简称"公司"），按照有关规定需要披露年度财务报告或需要参照年度财务报告披露有关财务信息时，应遵循本规则”，因此仅发行在银行间市场上流通的债务工具的企业不执行此规定。另外从字面上看，该规定也不适用于在三板上市的企业（但实务中多数参照执行）。